臺灣臺南地方法院交通事件裁定　　　　　　　　　　九十一年度交聲字第二二九號
　　移送機關　交通部公路總局嘉義區監理所麻豆監理站
　　受處分人　甲○○○
　　即異議人
右列受處分人因違反道路交通管理處罰條例案件，對於交通部公路總局嘉義區監理所
麻豆監理站民國九十一年六月十三日所為之裁決處分（原處分案號：麻監五字第裁七
五─Ｍ00000000號），聲明異議，本院裁定如左：
    主  文
異議駁回。
    理  由
一、聲明異議意旨如附件聲明異議狀所載。
二、按汽車（包括機器腳踏車）駕駛人停車時，不依順行方向，或不緊靠道路右側，
    或併排停車，或單行道不緊靠路邊停車者，處新臺幣六百元以上一千二百元以下
    罰鍰，道路交通管理處罰條例第五十六條第一項第六款定有明文。
三、經查本件受處分人即異議人甲○○○所有之車號Ｎ二─四一一二號自用小客車，
    於民國九十一年四月二十日下午二時二分許，在臺南縣新營市○○路上，未緊靠
    道路右側，違規停在前開道路車道上，影響後方來車通行，適異議人未在現場，
    值勤員警乃依規定照相逕行舉發等情，有臺南縣警察局南縣警交字第Ｍ0000
    0000號舉發違反道路交通管理事件通知單、臺南縣警察局新營分局九十一年
    五月三十一日營警交字第０九一００一０六五三號函各一紙附卷可稽，且有臺南
    縣警察局新營分局以九十一年七月十六日營警交字第０九一００一三二四二號函
    檢送之現場違規停車相片一幀在卷可資佐證。另異議人雖一再辯稱無法自舉發照
    片看出車輛當時狀態是行駛中或佔用車道云云，惟異議人前開車輛於值勤員警照
    相之際，車內並無任何駕駛人，已如前述，且揆諸現場違規照片，清晰可見異議
    人前開車輛後方之其他自用小客車，因異議人車輛佔用車道，行進方向遭阻擋，
    而向左偏出，並超越異議人之車輛，始得以繼續前進等情，是異議人所有之前開
    車輛，於值勤員警拍照之際，屬靜止停車狀態，應無疑義，足見異議人之自用小
    客車於前開時、地確有不緊靠道路右側違規停車之事實無訛，異議人所辯，顯不
    足採。另按汽車駕駛人有違規停車而駕駛人不在場之情形，當場不能製單舉發者
    ，得對汽車所有人逕行舉發處罰；前開逕行舉發，應記明車輛牌照號碼、車型等
    可資辨明之資料，查明汽車所有人姓名或名稱、住址後，製單舉發處罰之，道路
    交通管理處罰條例第七條之二第一項第三款、第二項分別定有明文，是本件舉發
    員警因未見異議人在違規停車之現場，而以照相方式取得異議人上開違規停車之
    證據，逕行製單舉發，其所為與上開得逕行舉發之規定並無不悖，從而原處分機
    關依道路交通管理處罰條例第五十六條第一項第六款規定，裁處異議人罰鍰新臺
    幣九百元，經核於法並無不合，異議人之異議為無理由，應予駁回。
四、據上論斷，應依道路交通案件處理辦法第十九條，裁定如主文。
中      華      民      國      九十一      年    十二    月    十三    日
                              臺灣臺南地方法院交通法庭
                                  法  官  洪  士  傑
右正本證明與原本無異
如不服本裁定應於送達後五日內向本院提出抗告狀
                                  書記官  孫  鈴  堯
中      華      民      國      九十一      年    十二    月    十七    日
